【裁判字號】    99,訴,381
【裁判日期】    990607
【裁判案由】    違反政府採購法
【裁判全文】
        臺灣彰化地方法院協商程序宣示判決筆錄
    公  訴  人  臺灣彰化地方法院檢察署檢察官
    被      告  甲○○
上列被告因99年度訴字第381號違反政府採購法一案，經檢察官
提起公訴（98年度偵字第3974號），經檢察官聲請法院改依協商
程序而為判決，本院認為適當，同意由受命法官獨任進行協商判
決程序，於中華民國99年6月7日下午4時在本院刑事第四法庭宣
示判決，以代判決書，出席職員如下：
    法  官  葛永輝
    書記官  吳曉玟
    通  譯  何宗翰
法官起立朗讀判決主文、犯罪事實要旨、處罰條文並告知上訴限
制、期間及提出上訴狀之法院，且諭知記載其內容：
一、主文：
    甲○○以詐術使開標發生不正確結果，處有期徒刑捌月，減
    為有期徒刑肆月，如易科罰金，以銀元參佰元即新臺幣玖佰
    元折算壹日。又以詐術使開標發生不正確結果，處有期徒刑
    捌月，減為有期徒刑肆月，如易科罰金，以銀元參佰元即新
    臺幣玖佰元折算壹日。應執行有期徒刑陸月，如易科罰金，
    以銀元參佰元即新臺幣玖佰元折算壹日，緩刑參年。
二、犯罪事實要旨：
    甲○○、陳寶鳳（所涉違反政府採購法犯行另為緩起訴處分
    ）原為夫妻（2人於民國96年間離婚），2人共同為昱德禮儀
    社（設址於彰化縣田中鎮○○路201巷181號，名義負責人為
    楊玉啟，所涉違反政府採購法犯行另為緩起訴處分）、崇德
    禮儀社（設址於彰化縣北斗鎮○○路12號之96，名義負責人
    為簡再鴻，所涉違反政府採購法犯行另為緩起訴處分）及承
    德禮儀社（登記負責人為原為鍾海平，於90年10月後登記負
    責人為甲○○，設址於彰化縣田中鎮○○路144號）之實際
    負責人。陳錦章（所涉違反政府採購法犯行另為緩起訴處分
    ）為玉記禮儀社（設址於彰化縣田中鎮○○路○段471號）負
    責人。甲○○、陳寶鳳、楊玉啟、簡再鴻明知昱德禮儀社、
    崇德禮儀社及承德禮儀社3家名稱雖有不同，惟均為甲○○
    、陳寶鳳夫妻實際經營，渠等為提高得標機會，甲○○、陳
    寶鳳、楊玉啟基於意圖以詐術使開標發生不正確結果之犯意
    聯絡，於90年10月間共同以昱德禮儀社及承德禮儀社名義，
    參與行政院國軍退除役官兵輔導委員會（下稱行政院退輔會
    ）所轄臺中榮民總醫院（下稱臺中榮總）辦理之「太平間委
    外經營管理案」之招標作業。另甲○○、陳寶鳳、楊玉啟、
    簡再鴻基於意圖以詐術使開標發生不正確結果之犯意聯絡，
    復於91年6月間共同以昱德禮儀社、承德禮儀社及崇德禮儀
    社名義，參與行政院退輔會所轄彰化榮譽國民之家（下稱彰
    化榮家）辦理之「單身亡故榮民喪葬事務案」之招標作業。
    又甲○○、陳寶鳳基於意圖影響採購結果而借用他人名義投
    標之犯意聯絡，共同向陳錦章借用玉記禮儀社之名義參與上
    開彰化榮家標案之投標（有關借用玉記禮儀社之名義參與臺
    中榮總上揭標案部分，另為不起訴處分）。甲○○於取得前
    開標案之標單後，交由陳錦章、楊玉啟及不知情之簡再鴻之
    妻黃靜宜填寫相關資料，並由陳寶鳳準備投標需用之資金，
    再由甲○○、楊玉啟於90年10月24日、91年6月28日分別持
    投標所需物品至台中榮總、彰化榮家參與投標，結果分別由
    承德禮儀社、昱德禮儀社得標。嗣經法務部調查局臺中巿調
    查站循線查獲。
三、處罰條文：
    政府採購法第87條第3項、第5項。
四、協商判決除有刑事訴訟法第 455條之 4第 1項第 1款於本訊
    問程序終結前，被告撤銷協商合意或檢察官撤回協商聲請者
    ；第 2款被告協商之意思非出於自由意志者；第 4款被告所
    犯之罪非第455條之2第 1項所得以協商判決者；第 6款被告
    有其他較重之裁判上一罪之犯罪事實者；第 7款法院認應諭
    知免刑或免訴、不受理者情形之一，及違反同條第 2項「法
    院應於協商合意範圍內為判決；法院為協商判決所科之刑，
    已宣告緩刑或二年以下有期徒刑、拘役或罰金為限」等情形
    外，不得上訴。
五、本件如得上訴且不服本判決時，得自收受判決送達之日起十
    日內，向本院提出上訴狀（須附繕本），上訴於第二審法院
    。
六、依據刑事訴訟法第455條之9之規定，作成本宣示判決筆錄，
    以代判決書。
中    華    民    國    99    年    6     月    7     日
                      臺灣彰化地方法院刑事第九庭
                              書記官  吳曉玟
                              法  官  葛永輝
以上筆錄正本證明與原本無異。
中    華    民    國    99    年    6     月    7     日
                              書記官  吳曉玟
附錄本案論罪科刑法條全文：
政府採購法第87條
（強迫投標廠商違反本意之處罰）
意圖使廠商不為投標、違反其本意投標，或使得標廠商放棄得標
、得標後轉包或分包，而施強暴、脅迫、藥劑或催眠術者，處 1
年以上 7 年以下有期徒刑，得併科新臺幣 3 百萬元以下罰金。
犯前項之罪，因而致人於死者，處無期徒刑或 7 年以上有期徒
刑；致重傷者，處 3 年以上 10 年以下有期徒刑，各得併科新
臺幣 3 百萬元以下罰金。
以詐術或其他非法之方法，使廠商無法投標或開標發生不正確結
果者，處 5 年以下有期徒刑，得併科新臺幣 1 百萬元以下罰金
。
意圖影響決標價格或獲取不當利益，而以契約、協議或其他方式
之合意，使廠商不為投標或不為價格之競爭者，處 6 月以上 5
年以下有期徒刑，得併科新臺幣 1 百萬元以下罰金。
意圖影響採購結果或獲取不當利益，而借用他人名義或證件投標
者，處 3 年以下有期徒刑，得併科新臺幣 1 百萬元以下罰金。
容許他人借用本人名義或證件參加投標者，亦同。
第 1 項、第 3 項及第 4 項之未遂犯罰之。

司法院資訊處製作；財團法人民間司法改革基金會備份。
